臺北高等行政法院判決
                                     100年度簡再字第29號
再審  原告  林明堂
訴訟代理人　卓隆燁會計師
再審  被告  財政部臺灣省北區國稅局
代　表　人　吳自心（局長）
上列當事人間綜合所得稅事件，再審原告本於行政訴訟法第273
條1 項第1 款事由，對本院中華民國99年3 月31日98年度簡字第
689 號判決提起再審之訴，經最高行政法院移送前來，本院判決
如下：
    主  文
再審原告之訴駁回。
訴訟費用由再審原告負擔。
　　事實及理由
一、事實概要：
    再審原告民國（下同）93年度綜合所得稅結算申報，經再審
    被告依據法務部調查局臺北市調查處（下稱臺北市調查處）
    及財政部臺北市國稅局（下稱臺北市國稅局）通報及查得資
    料，查獲再審原告漏報取自永達保險經紀人股份有限公司（
    下稱永達公司）薪資所得新台幣（下同）324,300 元，乃歸
    併核定再審原告當年度綜合所得總額23,463,299元，所得淨
    額19,177,741元，發單補徵稅額97,290元，並按所漏稅額12
    9,720 元處以0.2 倍之罰鍰計25,944元。再審原告就核定取
    自永達公司薪資所得及罰鍰處分不服，申經復查結果，未獲
    變更，提起訴願，亦遭駁回，經本院98年度簡字第689 號判
    決（下稱前程序判決）駁回，再審原告提起上訴，經最高行
    政法院99年度裁字第1528號裁定（下稱原確定裁定）上訴駁
    回確定。再審原告仍表不服，提起再審之訴，就行政訴訟法
    第273 條第1 項第1 款之再審事由部分，經最高行政法院99
    年度裁字第3412號裁定移送本院。
二、再審原告聲明廢棄前程序判決、訴願決定及原處分，並主張
    如下：
  (一)依行政訴訟法第273 條規定，及司法院釋字第177 號解釋理
    由書第2 段意旨，判決適用不應適用之法規者，為適用法規
    不當，所謂適用法規不當者，係指誤解法令、誤用法令之情
    形而言，是以誤解法令、誤用法令者，當屬適用法規顯有錯
    誤之範圍；又所謂適用法規顯有錯誤，依改制前行政法院62
    年判字第610 號判例意旨，係指原判決所適用之法規與該案
    應適用之現行法規相違背，或與解釋判例有所抵觸而言。本
    件前程序判決，有行政訴訟法第273 條第1 項第1 款「適用
    法規顯有錯誤」之法定再審事由。
  (二)核定短報薪資所得部分324,300 元部分，前程序判決顯違背
    法令，而有行政訴訟法第273 條第1 項第1 款再審事由，應
    予廢棄：
    1.稅務訴訟之舉證責任分配理論與一般行政訴訟相同，依行
      政訴訟法第136 條準用民事訴訟法第277 條規定，事實不
      明之情況下，其不利益應歸屬於由該事實導出有利之法律
      效果之訴訟當事人負擔，最高行政法院75年度判字第681
      號判決、最高行政法院96年度判字第948 號判決及高雄高
      等行政法院95年度訴字第1068號判決皆同此意旨。租稅撤
      銷訴訟之客觀舉證責任，應採法律要件說，即就課稅要件
      事實之存否及課稅標準，應由稅捐機關負舉證責任；至租
      稅之免除、減輕等權利障礙及權利消減要件事實，則應由
      納稅義務人負舉證責任。前程序判決任意調整舉證責任，
      顯違背法令。縱應由再審原告舉證系爭車輛之用途，然依
      永達公司車輛使用辦法第1 條意旨，再審原告為永達公司
      招攬保險業務，依經驗法則，難謂系爭租賃車用途非為公
      務使用。且就該租賃車所發生之油料、修繕及保養等費用
      ，均認定屬永達公司經營本業及附屬業務有關之費用者，
      卻就發生該油科、修繕或保養費用之主體（系爭公務車）
      否認非經營本業或附屬業務使用，顯違反論理法則。
    2.稅法上所稱之薪資所得，一般係指因僱傭契約所獲致之報
      酬，由於報酬純粹因服勞務而獲致，勞務提供者本身不負
      工作成敗責任，則不須提供勞務以外之成本來完成工作，
      即不應將薪酬計算過程中，屬績效衡量因素且非屬受僱人
      實際領受之營業費用涵蓋於受僱人之薪資所得中。本件系
      爭公務車，乃再審原告任職永達公司為協助業務員利於執
      行公司業務推展，規定處經理級以上人員或業績較優同仁
      【業務發（拓）展費之使用對象相同】得申請使用及保管
      公務租賃車輛，公務車租金由任職公司支付且屬任職公司
      營業費用，非屬再審原告之薪資所得。永達公司要求開立
      等同全部租金之保證票據作為履約保證，並要求再審原告
      提供保證金，均係基於風險管理所為之措施，並不影響永
      達公司為承租人所應負擔之義務，且因實際使用人為再審
      原告，故將此部分風險移轉予實際使用之保管人，亦無違
      反一般經驗法則，亦不因此而使再審原告成為實際承租人
      。前程序判決僅以再審原告填具員工還款同意書、匯款88
      0,000 元車輛保證金至永達公司指定之銀行帳戶、再審原
      告與仲億股份有限公司（下稱仲億公司）訂定之車輛買賣
      合約書等為由，臆測再審原告實質上為系爭車輛之承租人
      ，顯違最高行政法院61年判字第70號判例意旨。
    3.基於行政權與司法權分立之國家一般通例，行政官署對於
      司法機關所為已定事項應以之為既判事項，依最高行政法
      院62年判字第610 號判例意旨，本件系爭事項業經臺北地
      方法院檢察署（下稱臺北地檢署）檢察官偵查事證及不起
      訴處分書認定，應有拘束本件之效力，前程序判決應以臺
      北地檢署96年度偵字第2347號偵查之不起訴處分已定事實
      為既判事項。然前程序判決未依職權審酌臺北地檢署檢察
      官偵查事證及其不起訴處分書之認定，僅以該不起訴書被
      告非再審原告為由，認定不能拘束本案，即逕予判決駁回
      ，違反最高行政法院32年判字第18號判例及司法院釋字第
      392號解釋。
    4.憲法課以人民納稅義務，除應遵守依法行政、實質課稅原
      則外，更應嚴守租稅中立原則，亦即租稅課徵應以行為本
      質為依歸，避免以租稅手段影響經濟行為之實質，進而造
      成納稅義務人之經濟活動因不同租稅對待而造成扭曲。永
      達公司對再審原告等業務同仁之薪酬係採獎金制度，以各
      項績效計算之個人薪酬及組織報酬，而組織報酬係以支應
      歸屬利潤中心之各項必要營業費用，故再審原告薪資所得
      為個人薪酬及組織報酬減除支應歸屬利潤中心之各項必要
      費用後餘額，二項之合計數乃再審原告實際取自任職公司
      之薪資所得，系爭租金支出係自組織報酬下扣除，要難將
      直接歸屬至各業務同仁利潤中心之各項必要業務費用，認
      定非屬永達公司營業費用，影響永達公司制訂之獎金制度
      ，前程序判決違反租稅法律主義之精神，並與租稅中立原
      則相悖。
    5.綜合所得稅原則上係採現金收付制，稱為收付實現原則，
      亦即綜合所得稅之核課，應僅對已實現之實際所得課稅，
      對於薪酬計算過程中，屬績效衡量因素且非屬受僱人實際
      領受之營業費用，不應涵蓋於受僱人之所得中，最高行政
      法院93年度判字第966 號判決、最高行政法院97年度判字
      第34號判決同此意旨。再審原告申請使用及保管公務車，
      係為推展業務，自屬永達公司營業費用，且永達公司自再
      審原告業務發展費用中扣除，再審原告並未實際取得系爭
      租金，依綜合所得稅之收付實現原則，亦不應歸屬再審原
      告之薪資所得，此亦經臺北地檢署是認在案，前程序判決
      未依是項原則審理，難謂無違背法令。且租稅法所重視者
      ，應為足以表徵納稅能力之實質經濟事實，而非其外觀之
      法律行為或形式上之登記事項，對實質上相同經濟活動所
      產生之相同經濟利益，應課以相同之租稅。再審原告申請
      使用及保管公務車，係為推展業務，與永達公司負責人租
      賃車輛供業務使用情形相同，均屬永達公司營業費用，依
      實質課稅原則及平等原則，不應歸屬再審原告之薪資所得
      ，前程序判決未依是項原則審理，顯違反平等原則，並與
      一般經驗及論理法則相違背。
    6.本件系爭公務車租金之租稅法律適用及實證，前經稅捐稽
      徵機關核認屬交通費，依財政部95年6 月28日函釋，應由
      任職公司檢據核實列報，尚不宜約定由業務員自行吸收或
      負擔，嗣後課稅事實資料未變，稅捐稽徵機關憑藉新見解
      重為認定，與最高行政法院89年度判字第699 號判決要旨
      相互牴觸，亦屬違背法令。前程序判決認屬再審原告之薪
      資所得，亦與財政部95年6 月28日函釋規定及稅捐稽徵機
      關認定矛盾，均屬違背法令，應予廢棄。
  (三)關於罰鍰25,944元部分，前程序判決顯違背法令，而有行政
    訴訟法第273條第1項第1款再審事由，應予廢棄：
    1.依行政罰法第7 條規定，違反行政法上義務之行為，有出
      於故意或過失者，始得處罰，且應由行政機關就行為人之
      故意或過失負舉證責任，不採推定過失責任。本件有關再
      審被告核定再審原告短報之薪資所得，係永達公司為協助
      再審原告等業務員利於執行業務推展，提供再審原告使用
      及保管公務租賃車輛，而支付之租金費用，惟其應歸屬永
      達公司之營業費用，抑或再審原告之薪資所得，繫於系爭
      租賃車輛之用途，然前程序判決未釐清系爭租賃車輛之用
      途，即推定再審原告有應申報之所得而不為申報之過失責
      任，顯違背法令。
    2.再審被告以系爭短漏報所得屬已填報扣繳憑單，而按0.2
      倍科處罰鍰，惟於計算漏稅額時，卻否准將該已依法繳納
      之扣繳稅額減除，顯有矛盾，前程序判決未予論述，僅以
      所得稅報繳時點，永達公司並未扣繳，以財政部賦稅署96
      年12月18日台稅一發字第09604554530 號函（下稱財政部
      賦稅署96年12月18日函），同意再審被告未將系爭補扣繳
      稅款自漏稅額中減除，顯違背法令。本件係已依法辦理結
      算申報，其漏稅額應參照所得稅法第110 條第2 項之計算
      ，准予減除應扣繳稅額。惟前揭財政部賦稅署96年12月18
      日函釋規定將致已申報者計算之「漏稅額」大於未申報者
      計算之「補徵應納稅額」，與憲法之比例原則有悖，依憲
      法第172 條命令不能牴觸憲法或法律原則之法令位階規定
      ，應屬無效。且再審被告就本案，於漏稅額之計算方式卻
      為不同處理，難謂無差別待遇。前程序判決顯違反法律保
      留原則及平等原則。
    3.行政罰法第24條所規定之「一行為不二罰」原則，有關系
      爭車輛租金，扣繳義務人（永達公司之負責人）業經臺北
      市國稅局依法科處罰鍰，自不應再對納稅義務人（再審原
      告）予以處罰，且參諸稅捐稽徵法第44條但書規定，難謂
      主體不同則無其適用，前程序判決認定須為同一行為主體
      始得適用，顯違背法令。
三、再審被告聲明求為判決駁回再審原告之訴，並主張如下：
  (一)薪資所得：
    1.永達公司明知再審原告購買車輛係私人支出，與公司業務
      無關，卻自93年起向和車公司租賃車輛，由仲億公司（出
      租人）、永達公司（承租人）及再審原告（保管人）於93
      年12月1 日共同簽署「公務車輛租賃契約」，俟再審原告
      與仲億公司辦妥簽約及對保等事宜後，仲億公司即檢附相
      關文件向永達公司財務部申請給付租賃車輛之保證金880,
      000 元及每月之租金324,300 元，名義上該車輛係永達公
      司承租，惟每月車輛租金卻由公司自再審原告薪資中扣取
      給付，嗣租賃期滿時再審原告直接取得承租車輛之所有權
      ；本件實際係再審原告購買及租賃車輛，自難認屬公司業
      務拓展費，永達公司界租賃車輛之名義，將扣取薪資改以
      租金費用列報，以薪資淨額列報員工所得，對公司整體費
      用並不影響，永達公司以扣取薪資方式幫助再審原告逃漏
      93年度綜合所得稅，經臺北市調查處及臺北市國稅局查獲
      ，並經臺北市國稅局以永達公司填製之員工支付車輛租金
      薪資扣款彙整表核定再審原告短報93年度薪資所得324,30
      0 元，有臺北市調查處96年1 月31日肆字第09643004620
      號函（下稱臺北市調查處96年1 月31日函）、車輛租賃契
      約及員工支付車輛租金薪資扣款彙整表影本等資料可稽。
    2.永達公司負責人吳文永，因違反稅捐稽徵法案件，遭臺北
      市調查處移送，經臺北地檢署檢察官96年度偵字第2347號
      不起訴處分，該不起訴處分書認定永達公司92至95年期間
      ，公司員工使用公務車輛僅有余葡月、李峰寶、陳玉英、
      陳玉真及田敏薰等5 人於租期滿後買回車輛，比例極低。
      永達公司該年期間計有302 名員工依公務車輛使用辦法申
      請汽車租賃368 輛中，扣除未到期車輛35輛後，計有270
      輛係由員工本人或關係人買回，其比例高達占已到期車輛
      的81.08%，有臺北地檢署檢察官96年度偵字第2347號不起
      訴處分書、臺北市國稅局編製之永達公司92至95年間員工
      租車到期移轉統計表、公務車輛租賃附屬契約、員工還款
      同意書及電子計算機統一發票可稽，則該不起訴處分書所
      認定之事實即屬有誤。又系爭租賃車係由員工自行洽詢車
      商於確認車種、車價及分期付款期數後，將保證金款項（
      車價20% 或30% 等），匯入公司指定帳戶，車商再檢附相
      關文件，向永達公司申請保證金及每月租金給付，有該公
      司公務車輛使用辦法、公務車輛租賃作業流程可稽。若永
      達公司先將業務拓展併同薪資發放後，再於支付營業費用
      時自業務拓展費扣除，則扣除業務拓展費用後之金額即為
      原應發放薪資為真，則其即可直接就員工薪資調整。況該
      公司業務拓展費性質依該公司公務車輛使用辦法第7 條規
      定、及其負責人吳文永證言，及該公司財務部經理李忠約
      證言，公務車輛所衍生之油料、修繕或保養及交通費，依
      財政部95年6 月28日台財稅字第09504063430 號函釋（下
      稱95年6 月28日函），核屬公司因招攬保險業務而發生之
      必要費用，公司可依規定檢據依費用性質核實列報，不宜
      逕予計入保險業務元之薪資所得，概以薪資支出列報。且
      永達公司亦無限制員工申請車輛等級與資格；再者，永達
      公司若任車輛租金非屬員工薪資，實無於租賃期間將每月
      租金併同薪資發放，再予以扣款，此皆與常情不符。故本
      件實際係再審原告租賃及購買車輛，並非永達公司租賃車
      輛供再審原告使用，以永達公司填製之員工支付車輛租金
      薪資扣款彙整表，原核定並無不合。
    3.財政部95年6 月28日函釋及臺北市國稅局96年6 月5 日財
      北國稅審二字第0960201843號（下稱96年6 月5 日函）乃
      闡明：保險業務員為公司招攬保險業務發生之營業費用文
      具用品、差旅費、郵電費、印刷費及廣告費、交際費、訓
      練費、交通及油料費等，依據現行所得稅法規定，其屬保
      險公司之營業費用者，可由保險公司依營利事業所得稅查
      核準則有關規定檢據依費用性質核實列報，不宜約定由保
      險業務員自行吸收或負擔。查本件系爭租金形式上雖由永
      達公司給付予出租人，名義上該車輛係永達公司承租，惟
      每月車輛租金卻由公司自再審原告應領薪資中扣取給付，
      嗣租賃期滿再審原告直接取得承租車輛之所有權，系爭租
      賃車輛既係由再審原告自行洽詢車商於確認車種、車價及
      分期付款期數後，將保證金款項，匯入公司指定帳戶，車
      商再檢附相關文件，向永達公司申請保證金及每月租金給
      付，故本件實際係再審原告租賃及購買車輛供再審原告自
      行使用，並非永達公司租賃車輛供再審原告招攬業務使用
      ，系爭租金自難認屬永達公司之營業費用。
    4.依行為時所得稅法第14條第1 項第2 類前段、第3 類第1
      款及第2 款規定，執行業務者得減除必要費用，以其餘額
      為所得額，而薪資所得者則無減除費用之規定，此乃二者
      之重大區別，再審原告主張依公司內部薪酬制度，得將系
      爭公務車租金自薪資所得中扣除，以其淨額列報乙節，實
      係對現行執行業務所得及薪資所得者課稅規定之混淆，核
      不足採。另永達公司租賃車輛供特定員工使用所支出之租
      金支出，乃對該特定員工給予之交通津貼或交通補助費，
      依上開規定，亦屬薪資所得，故縱其主張為事實，原核定
      亦無不合。臺北市調查處以永達公司負責人吳文永君違反
      稅捐稽徵法及商業會計法相關規定，將其移送檢察署檢察
      官偵辦，雖經檢察署檢察官偵結以不起訴處分，惟系爭事
      項既經查明已如前述，依最高行政法院75年度判字第309
      號判例意旨，行政處分本應依查得之事實認定，不受刑事
      判決之拘束；況該檢察署檢察官不起訴處分採據諸多疑義
      ，該偵查結果非無新事實、新證據，亦非無有重啟偵查之
      可能，此有最高行政法院98年度訴字第1731號判決可稽。
    5.再審原告之再審理由已於前起訴時主張其事由，依行政訴
      訟法第273 條第1 項但書規定，自不得為再審理由，且再
      審理由並無所涉及之法律見解具有原則性之情事，其再據
      為再審事由，自非可採。再審原告就其主張系爭車輛作為
      公務用途，租金支出應認列營業費用部分，再審原告自應
      就其主張負舉證責任。臺北地檢署檢察官96年度偵字第23
      47號不起訴處分書，與行政法院32年判字第18號判例係指
      司法機關之確定判決有所不同，且再審原告並非該不起訴
      處分書之被告，前程序判決認本案不受該不起訴處分書拘
      束，並無違誤。財政部95年6 月28日函釋僅係說明保險公
      司相關費用應依營利事業所得稅查核準則相關規定列報，
      而臺北市國稅局上開函係說明依營利事業所得稅查核準則
      相關規定，在不同情形下應如何列報，並未認定系爭所得
      非薪資所得；臺北市國稅局96年函係對於財政部95年6 月
      28日函釋重為說明，並未改變財政部95年6 月28日函釋之
      見解。且前程序判決認系爭車輛租金支出非屬永達公司之
      營業費用，而為再審原告之薪資所得，其理由已於判決文
      中詳予論明，前程序判決認事用法並無違誤。故再審原告
      以前程序判決有適用行政訴訟法第273 條第1 項第1 款顯
      有錯誤之情事，無非執其個人對法律之歧異見解而為指摘
      ，其對財政部95年6 月28日函釋及臺北市國稅局96年6 月
      5 日函之不同認知、有關舉證責任分配及行政法院32年判
      字第18號判例適用之歧異見解、其與原判決對系爭車輛租
      金支出究為公司營業費用抑員工薪資所得之不同解析所為
      之各項指摘，自非屬適用法規顯有錯誤之範疇。
  (二)罰鍰：
    1.再審原告主張依所得稅法第88條第1 項第2 類規定，如納
      稅義務人因職務上或工作上自機關、團體、事業或執行業
      務者取得之薪資所得，應由該機關、團體、事業或執行業
      務者依相關規定扣繳並通知義務人薪資總額，以利納稅義
      務人申報綜合所得稅，縱自薪資所得中有扣付款之情，應
      以扣付前之金額通知納稅義務人當年度之薪資所得金額，
      此參諸財政部68年5 月24日台財稅第33363 號函意旨益證
      ，又綜合所得稅之課徵採自行申報制，乃重在誠實報繳為
      前提，有所得即應課稅，為所得稅制之基本原則，是取有
      應稅所得者即應誠實申報。本件查得永達公司短報員工薪
      資所得已如前述，再審原告既有是項所得，依前開說明即
      應注意使之符合稅法之強行規定，再審原告應注意而不注
      意，致短漏申報，縱非故意，亦有過失，其短漏報自應論
      罰。
    2.本件原查於97年6 月13日以財北國稅中南所綜一字第0972
      13435 號函通知永達公司補繳應扣未扣稅款並補報扣繳憑
      單，該公司雖已補繳稅款並補報扣繳憑單，惟永達公司補
      辦扣繳稅款係於調查基準日（96年4 月10日財北國稅審三
      字第0960217676號函請公司提示相關資料）之後，於計算
      漏稅額時，依前揭財政部賦稅署函釋規定，不得減除短報
      所得已繳納之扣繳稅款。又扣繳義務人未依規定扣繳稅款
      與所得人漏報所得係屬二事，二者違章主體不同，另未依
      規定扣繳稅款係依所得稅法第114 條規定處罰，而所得人
      漏報所得係依同法第110 條規定處罰，二者處罰之法律依
      據亦不同，本件核無違反一行為不二罰原則情事。
四、本院判斷如下：
  (一)按「有下列各款情形之一者，得以再審之訴對於確定終局判
    決聲明不服。但當事人已依上訴主張其事由或知其事由而不
    為主張者，不在此限：一適用法規顯有錯誤者。……」、「
    再審之訴顯無再審理由者，得不經言詞辯論，以判決駁回之
    。」行政訴訟法第273 條第1 項第1 款、第278 條第2 項定
    有明文。次按再審之訴，係對於原確定判決聲明不服之方法
    ，其目的在於請求除去原確定判決之效力，惟判決因確定而
    產生其既判力，原則上法院及當事人均應受其拘束，自不許
    當事人事後任意予以爭執，故唯有具備法定重大瑕疵之事由
    時，且未曾為法院審酌者，始有重開訴訟程序之可能。故當
    事人如已依上訴主張其事由，其主張之當否自應由上訴審法
    院判斷之，殊難許其再援為對於確定判決提起再審之訴之事
    由，此即再審之補充性原則。經查，再審原告以前揭理由主
    張本件前程序判決適用法規顯有錯誤，稽其再審理由已經再
    審原告於上訴時逐一載明於上訴理由狀（見最高行政法院99
    年度裁字第1528號卷第26頁以下），予以主張，並經上訴裁
    定予以駁斥不採，指明原判決均已詳為論述，並無不當。是
    以，再審原告所稱之適用法規顯有錯誤之再審事由，已依上
    訴而為主張，揆諸前述行政訴訟法第273 條第1 項但書所揭
    示之再審制度補充性質，同一事由自不得再援為再審之主張
    。故再審原告再依上揭事由，向本院提起本件再審之訴，即
    屬於法不合，合先陳明。
  (二)再按行政訴訟法第273 條第1 項第1 款所謂適用法規顯有錯
    誤，係指原判決所適用之法規與該案應適用之現行法規相違
    背，或與解釋、判例有所牴觸者而言。至於法律上見解之歧
    異，再審原告對之縱有爭執，要難謂為適用法規錯誤，自不
    得據為再審理由，最高行政法院62年判字第610 號著有判例
    可資參照。
  (三)關於再審原告主張前程序判決適用法規顯有錯誤之部分：
    1.本件再審原告主張，前程序判決任意調整舉證責任，稱「
      況原告亦未能證明系爭車輛租金為永達公司經營本業及附
      屬業務有關之費用」，與行政訴訟之舉證責任分配理論相
      悖云云，惟查：
      (1)按「當事人主張事實須負舉證責任，倘其所提出之證據
        不足為主張事實之證明，自不能認其主張之事實為真實
        。」，最高行政法院36年判字第16號判例要旨可資參照
        ；次按「行政法院於撤銷訴訟應依職權調查證據。」行
        政訴訟法第133 條前段定有明文，此係因撤銷訴訟之當
        事人，分別為公權力主體之政府機關及人民，兩造間存
        在不對等之權力關係，且政府機關之行政行為恆具專門
        性、複雜性或科技性，難為人民所瞭解，且每涉公務機
        密，人民取得相關資料常屬不易，為免人民因無從舉證
        而負擔不利之效果，而有上述規定；是於撤銷訴訟，證
        據之提出非當事人之責任，法院依職權調查得代當事人
        提出，當事人固無所謂主觀之舉證責任。然職權調查證
        據有其限度，仍不免有要件不明之情形，故當事人仍有
        客觀之舉證責任，民事訴訟法第277 條規定：「當事人
        主張有利於己之事實者，就其事實有舉證之責任。」，
        於上述範圍依行政訴訟法第136 條之規定，仍為撤銷訴
        訟所準用。
      (2)又有關租稅撤銷訴訟之客觀舉證責任，原則上就課稅要
        件事實之存否及課稅標準，應歸稅捐機關負擔；至於租
        稅之免除、減輕等權利障礙要件事實及權利消滅要件事
        實，既為有利於人民之事實，且其相關資料均由人民所
        控制掌握，自應歸納稅義務人負擔。是以，本件再審原
        告既主張系爭車輛租金係永達公司經營本業及附屬業務
        所使用之營業費用，而應認列營業費用，係屬對人民有
        利之事實，自應由再審原告負舉證責任，惟再審原告未
        能舉證證明系爭車輛之用途係用於永達公司之公務，則
        前程序判決以再審原告未能舉證以實其說，認其主張難
        以採信，前程序判決並無任意調整舉證責任情事，亦與
        舉證責任分配法則無違。
    2.又再審原告主張臺北地檢署檢察官96年度偵字第2347號不
      起訴處分書，已認定系爭車輛租金屬招攬保險業務之必要
      費用，應以之為判決依據，是前程序判決未依職權審酌臺
      北地檢署檢察官偵查事證及其不起訴處分書之認定，僅以
      該不起訴書被告非再審原告為由，認定不能拘束本案，逕
      予判決駁回，違反最高行政法院32年判字第18號判例及司
      法院釋字第392 號解釋，適用法規錯誤顯有錯誤云云，惟
      按最高行政法院32年判字第18號判例係指司法機關之確定
      判決始有適用，查本件再審原告所主張者係臺北地檢署檢
      察官96年度偵字第2347號不起訴處分書，與判例所指自有
      不同，自無適用前開判例之餘地；且查再審原告並非該不
      起訴處分書之被告，故前程序判決認不受該不起訴處分書
      認定事實之拘束，亦無違誤。
    3.再審原告復主張前程序判決認定再審原告取得之所得，非
      屬永達公司之營業費用，違反租稅中立性原則；且前程序
      判決將永達公司支付予租車公司之租金，而未實際支付予
      再審原告之金錢，認定屬再審原告之所得，違反收付實現
      原則；另前程序判決將再審原告用以推廣業務而取得之車
      輛使用權，解為再審原告取得之薪資所得，違反平等原則
      、一般經驗法則與論理法則而違背法令，因此適用法規顯
      有錯誤云云，惟抽象之法理原則並無實證法之堅實基礎，
      其規範內涵及適用界限在學理上亦有討論空間，法院也未
      必形成共識，甚至當事人所言之「法理原則」，是否與個
      案事實相符，亦非無疑，衡諸再審制度之嚴謹性要求，自
      不得執此空泛之法理原則，加以指摘「原判決適用法規顯
      有錯誤」，故再審原告以前程序判決違反「租稅中立性原
      則」、「收付實現原則」、「平等原則」、「一般經驗法
      則」與「論理法則」，自屬違背法令云云，純屬其個人意
      見，核與上開再審事由之要件不符，亦不足採。
    4.至再審原告主張前程序判決認屬再審原告之薪資所得，與
      財政部95年6 月28日函釋及臺北市國稅局96年6 月5 日函
      認定矛盾，再審被告於課稅事實資料未變之情況下，憑藉
      新見解重為認定，而有違背法令之情云云，惟查財政部95
      年6 月28日函釋僅係說明保險公司相關費用應依查核準則
      相關規定列報，而臺北市國稅局96年6 月5 日函，則係說
      明依查核準則相關規定，在不同情形下應如何列報，並未
      認定系爭所得非薪資所得，是臺北市國稅局96年6 月5 日
      函係對於財政部95年6 月28日函釋重為說明，並未改變財
      政部95年6 月28 日 函釋之見解，再審原告主張再審被告
      憑藉新見解重為認定，顯係其主觀誤解。
    5.另再審原告主張前程序判決未先釐清系爭車輛之用途，即
      推定再審原告有應申報而不申報之過失，違反行政罰法第
      7 條之規定；且前程序判決就再審被告計算漏稅額未將已
      依法繳納之扣繳稅額予以扣除，亦屬適用法規顯有錯誤；
      況於永達公司因未盡扣繳義務業經臺北市國稅局依法科處
      罰鍰之前提下，前程序判決認為再審被告可再對再審原告
      處以漏稅罰，違反行政罰法第24條「一事不二罰」之規定
      ，顯違背法令云云，惟查前程序判決是在確認系爭車輛為
      再審原告自用之基礎下，認定再審原告具有逃漏稅捐之故
      意或過失，並無違反行政罰法第7 條之規定，亦無適用法
      規顯有錯誤可言；至於再審被告計算漏稅額未將已依法繳
      納之扣繳稅額予以扣除，前程序判決業已敘明，係因永達
      公司補辦扣繳稅款時點係於調查基準日之後，無從改變再
      審原告已漏稅額之客觀事實，核無「適用法規顯有錯誤」
      之情形；又再審原告相對於永達公司，實屬稅捐稽徵規範
      下之「複數客體」，本於各該客體各有其行政法上義務，
      而應分別就其違反行政法上之作為或不作為義務負其於「
      複數行為」下之責任，是以上開二稅捐主體之處罰，尚無
      一事不二罰原則適用之餘地，是以前程序判決就此爭點之
      法律適用，並無「適用法規顯有錯誤」之法定再審事由存
      在。
  (四)復查，證據之取捨與當事人所希冀者不同，致其事實之認定
    亦異於該當事人之主張者，不得謂為前程序判決有違背法令
    之情形。查前程序判決認系爭車輛租金支出非屬永達公司之
    營業費用，而為再審原告之薪資所得等兩造爭點，已於判決
    理由中詳予論明交代，前程序判決認事用法並無違誤。再審
    原告以前程序判決有適用行政訴訟法第273 條第1 項第1 款
    顯有錯誤之情事，無非執其個人對法律之歧異見解而為指摘
    ，其對財政部95年6 月28日函釋及臺北市國稅局96年6 月5
    日函之不同認知、有關舉證責任分配及最高行政法院32年判
    字第18號判例適用之歧異見解、其與前程序判決對系爭車輛
    租金支出究為公司營業費用抑或員工薪資所得之不同解析等
    所為之各項指摘，僅屬法律上見解之歧異，係對前程序判決
    就取捨證據、認定事實之職權行使，指摘其為不當，並就前
    程序判決已論斷者，泛言未論斷，再審原告主張前程序判決
    有行政訴訟法第273 條第1 項第1 款所謂「適用法規顯有錯
    誤」之情事，核無可採。
  (五)綜上所述，再審原告依行政訴訟法第273 條第1 項第1 款再
    審事由，提起本件再審之訴，依其起訴主張之事實，顯難認
    有再審理由，爰不經言詞辯論，逕以判決駁回。又本件訴訟
    標的金額未逾40萬元，為適用簡易程序事件；再當事人提起
    再審之訴，必須其再審之訴有再審理由，本院始得進而審究
    其本案請求有無理由，依上開所述，本件再審之訴既顯無再
    審理由，故而其針對前程序判決有無理由之指摘，本院即毋
    庸再予審究，併此指明。
據上論結，本件再審之訴為無理由，爰依行政訴訟法第236 條、
第278條第2項、第98條第1項前段，判決如主文。
中　　華　　民　　國　　100　 年　　5　　 月　　18　　日
                    臺北高等行政法院第一庭
                                    法  官　楊得君
上為正本係照原本作成。
本件以訴訟事件所涉及之法律見解具有原則性者為限，始得於本
判決送達後20日內向本院提出上訴狀並表明上訴理由，如已於本
判決宣示後送達前提起上訴者，應於判決送達後20日內補具上訴
理由（均按他造人數附繕本），且經最高行政法院許可後方得上
訴。
中　　華　　民　　國　　100　 年　　5　　 月　　18　　日
                                    書記官  徐子嵐